【裁判字號】    97,訴,3087
【裁判日期】    971230
【裁判案由】    違反槍砲彈藥刀械管制條例
【裁判全文】
臺灣彰化地方法院刑事判決              97年度訴字第3087號
公  訴  人  臺灣彰化地方法院檢察署檢察官
被      告  乙○○
指定辯護人  本院公設辯護人甲○○
上列被告因違反槍砲彈藥刀械管制條例案件，經檢察官提起公訴
（97年度偵字第7455號），本院判決如下：
    主  文
乙○○未經許可，持有可發射金屬具有殺傷力之空氣槍，處有期
徒刑壹年捌月，併科罰金新臺幣萬元，罰金如易服勞役，以新
臺幣壹仟元折算壹日，緩刑年。扣案之空氣槍壹支（槍枝管制
編號：0000000000號）沒收之。
    事  實
一、乙○○明知可發射金屬具有殺傷力之空氣槍，係屬槍砲彈藥
    刀械管制條例第4條第1項第1款所列之管制物品，非經中央
    主管機關許可，不得製造及持有，竟基於持有可發射金屬具
    有殺傷力之空氣槍之犯意，自民國57年間某日起，持有其父
    親楊允恭所遺留之口徑4.5MM之具有殺傷力之空氣槍1枝（槍
    枝管制編號：0000000000號），並將該空氣槍放置在彰化縣
    溪湖鎮○○里○○路○段380號住處內。嗣經員警於97年8 月
    11日下午6時3分許，持本院所核發之搜索票至乙○○上開處
    所執行搜索，並扣得該空氣槍1支及鉛彈1罐而查獲。
二、案經彰化縣警察局溪湖分局報請臺灣彰化地方法院檢察署檢
    察官偵查起訴。
    理  由
一、本案全部卷證所涵括之供述證據及非供述證據，公訴人、被
    告及其指定辯護人均同意有證據能力，亦未於言詞辯論終結
    前聲明異議，本院審酌該等供述證據及非供述證據作成時之
    情況，並無不適當之情事，應均具有證據能力，合先敘明。
二、被告乙○○固自承上揭時間起，持有該空氣槍，並曾持該空
    氣槍射擊老鼠等情，惟矢口否認其犯行而辯稱：其想父親時
    所持有槍枝並不需要執照，所以不了解這是違法行為等語。
    經查：扣案之空氣槍1支係以彈簧帶動活塞壓縮氣體為發射
    動力，經以鉛彈測試3次，其中鉛彈最大發射速度為171公尺
    /秒，計算其動能為6.5焦耳，換算其單位面積動能為40焦耳
    /平方公分乙情，有內政部警政署刑事警察局97年9月19日刑
    鑑字第0970121297號槍彈鑑定書1份在卷可憑（見偵卷第26
    至40頁），足徵扣案之空氣槍顯具有殺傷力。是扣案上揭空
    氣槍，係屬槍砲彈藥刀械管制條例第4條第1項第1款所規定
    之槍砲，已足認定，依同條例第5條規定，非經中央主管機
    關許可，不得持有之。至被告雖辯稱其不知持有該空氣槍係
    違法云云，然被告自承曾是軍人，讀過軍校專修班1年，畢
    業後服役4年等情，對槍砲之特性及相關規定應知悉甚詳，
    又豈會不知在未經許可之下，是不可持有具有殺傷力之槍枝
    ，故被告所辯稱顯與常理不符。綜上所述，本件事證明確，
    被告上開犯行堪以認定。
三、核被告所為，係犯槍砲彈藥刀械管制條例第8條第4項之未經
    許可持有可發射金屬具有殺傷力之空氣槍罪。又被告所犯槍
    砲彈藥刀械管制條例第8條第4項之罪，其法定刑為3年以上
    10 年以下有期徒刑，併科新臺幣7百萬元以下罰金，惟本件
    被告係為供射擊老鼠之用，並未經許可而持有之，亦未持之
    作為其他犯罪之用，所生危害較低，倘科以法定最低本刑，
    猶嫌過苛，本院衡其犯罪情狀，尚有可憫恕之處，爰依刑法
    第59條規定，減輕其刑。爰審酌具有殺傷力之空氣長槍係屬
    高度危險之物品，非經主管機關許可，當不得擅自製造、持
    有，被告漠視法令，非法持有具有殺傷力之空氣槍，對社會
    治安、秩序有一定之危害，暨考量其所持有槍枝之數量、犯
    罪之動機、目的、手段、素行、生活狀況、智識程度，及其
    於警詢、偵查、審理中均坦承犯行，態度尚佳，加上被告長
    期患有痛風，以致其手指變形等一切情狀，量處如主文所示
    之刑，並就併科罰金部分依刑法第42條第3項諭知罰金易服
    勞役之折算標準。再被告前未曾因故意犯罪受有期徒刑以上
    刑之宣告，有臺灣彰化地方法院檢察署刑案資料查註紀錄表
    及臺灣高等法院被告前案紀錄表各1份在卷可考，雖因一時
    失慮，致罹刑典，然經此偵審程序與論罪科刑之教訓後，當
    應知所警惕，而無再犯之虞，本院認所宣告之刑，以暫不執
    行為適當，爰宣告緩刑3年，以啟自新。
四、又被告所持空氣長槍1支（槍枝編號0000000000號），係槍
    砲彈藥刀械管制條例第4條第1項第1款所列管之槍砲為違禁
    物，爰依刑法第38條第1項第1款規定宣告沒收。至於扣案之
    鉛彈1罐，既非違禁物，亦非該改造空氣槍之主要組成零件
    ，爰不為沒收之諭知。
據上論斷，應依刑事訴訟法第299條第1項前段，槍砲彈藥刀械管
制條例第8條第4項，刑法第11條前段、第59條、第42條第3項、
第74條第1項第1款、第38條第1項第1款，判決如主文。
本案經檢察官鄭少到庭執行職務。
中    華    民    國    97    年    12    月    30    日
                  刑事第六庭      審判長法官  王義閔
                                  法      官  鄭舜元
                                  法      官  鮑慧忠
以上正本證明與原本無異。
如不服本判決應於收受送達後10日內向本院提出上訴書狀，並應
敘述具體理由；其未敘述上訴理由者，應於上訴期間屆滿後20日
內向本院補提理由書 (均須按他造當事人之人數附繕本)「切勿
逕送上級法院」。
中    華    民    國    97    年    12    月    30    日
                                      書記官  陳秀娟
槍砲彈藥刀械管制條例第8條
未經許可，製造、販賣或運輸鋼筆槍、瓦斯槍、麻醉槍、獵槍、
空氣槍或第4條第1項第1款所定其他可發射金屬或子彈具有殺傷
力之各式槍砲者，處無期徒刑或5年以上有期徒刑，併科新臺幣1
千萬元以下罰金。
未經許可，轉讓、出租或出借前項所列槍枝者，處 5 年以上有期
徒刑，併科新臺幣 1 千萬元以下罰金。
意圖供自己或他人犯罪之用，而犯前二項之罪者，處無期徒刑或
 7 年以上有期徒刑，併科新臺幣 1 千萬元以下罰金。
未經許可，持有、寄藏或意圖販賣而陳列第 1 項所列槍枝者，處
 3年以上10年以下有期徒刑，併科新臺幣700萬元以下罰金。
第 1 項至第 3 項之未遂犯罰之。


司法院資訊處製作；財團法人民間司法改革基金會備份。
